臺灣桃園地方法院刑事判決　　　　　　　　　　　　　九十年度易字第一七六五號
　　公　訴　人　臺灣桃園地方法院檢察署檢察官
　　被　　　告　丁○○
右列被告因竊盜案件，經檢察官提起公訴（九十年度偵字第六一七七號）及移送併辦
（九十年度偵字第一六七一六號），本院判決如左‥
    主  文
丁○○連續竊盜，處有期徒刑壹年。
    事  實
一、丁○○前於民國八十二年間因偽造有價證券、煙毒案件，經本院分別判處有期徒
    刑一年六月、三年六月，並定其執行刑為四年八月確定，自八十二年八月九日起
    執行，於八十四年二月二十四日縮短刑期二十二日假釋出獄，假釋期滿日為八十
    六年十二月三十一日。嗣於假釋期間之八十五年間又因竊盜、煙毒等案件，經本
    院分別判處有期徒刑五月、三年八月，並定其執行刑為四年確定，自八十六年二
    月十五日起執行，指揮書執畢日期為八十九年十月十六日，並接續執行前述假釋
    所餘之殘刑二年十月七日，指揮書執畢日期為九十二年八月二十三日；嗣於八十
    九年三月四日再度縮短刑期六十六日假釋出獄，假釋期滿日為九十二年六月十日
    。
二、詎丁○○於第二次假釋期間內仍不思悔改，基於意圖為自己不法所有之概括犯意
    連續為下列竊盜犯行，於為九十年四月十一日晚上六時三十分許，夥同胡慶興（
    胡慶興部分經公訴人移由本院併案審理後，認為其二人當時並未達於著手行竊）
    ，雇請丙○○駕駛之車牌號碼ＧＸ─Ｎ○五號吊車欲前往蘆竹鄉○○路一○六號
    重施故技時，為警查獲並當場在前述吊車內起出乙○○中華民國身分證、汽機車
    駕照、健保卡各一枚及丁○○身上起出剩餘贓款六千二百元。
  (1)先於九十年四月七日凌晨一時五十分許，在桃園縣龜山鄉○○路五二○巷二八弄
    一八號前所停放之車牌號碼ＳＮ─八三四一號自用小貨車內，以不詳方法，竊取
    乙○○之中華民國身分證、汽、機車駕照及健保卡各一枚暨現金新台幣（以下同
    ）一千元。
  (2)復於同年月十日上午十時許，雇請不知情之某貨運公司司機駕駛某出租吊車，至
    桃園縣蘆竹鄉南興村八鄰四四之三號前，竊取煒盛機械股份有限公司（以下簡稱
    「煒盛公司」負責人為己○○，公訴人誤載被害人為「呂玉蘭」）所有之套管接
    頭鑄鋼與鍛造鋼四顆，得手後以每公斤二‧八元售予桃園縣桃園市○○路一四一
    號由徐源珍所經營之鈺城行，得款一萬七千元。
  (3)又於同年月十一日中午十二時五十分許，雇請不知情之亦順貨運公司司機李漢桂
    駕駛車牌號碼為ＫＮ─０９６號之出租吊車，再至蘆竹鄉南興村八鄰四四之三號
    前，竊取煒盛公司所有之套管接頭鑄鋼與鍛造鋼五顆，得手後以每公斤二‧八元
    售予鈺城行，得款一萬三千一百元。
  (4)再於同年七月七日上午十一時許，駕駛福特牌紅色報廢小貨車至桃園縣龜山鄉○○○路○段二六一之一號鑫有限公司（負責人為戊○○）廠房內，竊取該公司
    所有之塑膠射出模具六組及其附屬零件（約值十五萬元），雖為當時在廠房內之
    戊○○友人甲○○發現查詢，惟仍謊稱：在鑫公司等人，後俟機將前述小貨車
    駛離。
三、案經桃園縣政府警察局大園、龜山分局報請臺灣桃園地方法院檢察官偵查起訴及
    併案審理。
    理  由
一、右開事實，業據被告丁○○於本院審理時坦承不諱，核與證人，即同案被告胡慶
    興及證人呂玉蘭、丙○○、李漢桂、戊○○、甲○○、乙○○、徐源珍分別於警
    訊及偵訊時證述之情節相符。此外，並有乙○○出具之贓物領據一紙附卷及贓款
    六千二百元扣案可資佐證。本件事證明確，被告前述連續竊盜犯行，可以認定。
二、核被告所為，係犯刑法第三百二十條第一項之竊盜罪嫌。被告先後多次犯行，時
    間緊接，以同一方式反覆為之，所為係犯罪構成要件相同之行為，顯係基於概括
    犯意反覆為之，為連續犯，應依刑法第五十六條規定論以一罪，並加重其刑。雖
    公訴人未就前述第(4)項犯行起訴，惟此部分與其餘經起訴且經認定有罪部分有連
    續犯裁判上一罪之關係，為起訴效力所及，本院自應併予審理。至於被告雖有如
    事實欄所示之犯罪、科刑及執行之情形，其於八十五年間所犯之竊盜、煙毒等罪
    所判處之有期徒刑四年確定後，自八十六年二月十五日起執行，指揮書執畢日期
    為八十九年十月十六日，惟因接續執行第一次假釋所餘之殘刑二年十月七日，指
    揮書執畢日期為九十二年八月二十三日，嗣於八十九年三月四日再度縮短刑期六
    十六日假釋出獄，假釋期滿日為九十二年六月十日，此有台灣高等法院被告全國
    前案紀錄表一份在卷可稽，參照最高法院八十八年度台非字第二○一號及三一四
    號刑事判決意旨，被告前述所犯竊盜、煙毒等罪所處之有期徒刑四年，尚未執行
    完畢，故被告本件所犯尚不構成累犯，公訴人認被告本件所為構成累犯，尚有誤
    會，併此說明。爰審酌被告前有多次犯行，素行不良，不知悔改、本件竊盜之次
    數、所得財物、犯後坦承，態度尚稱良好等一切情狀，量處如主文所示之刑，以
    資懲儆。
三、公訴意旨另以：被告於同年月十一日晚上六時三十分許，夥同胡慶興，雇請吊車
    欲前往蘆竹鄉○○路一○六號故技重施前，即在龜山鄉○○村○鄰○○○路○段
    四六八號義隆紡織廠附近，為警巡邏攔檢查獲，因認被告另涉有竊盜犯行云云。
    訊之被告堅決否認有前述犯行，辯稱：當時是要去買廢鐵等語。經查被告於警訊
    中固曾供稱：正要以同樣手法行竊云云，惟不論其警訊或本院前開所辯何者屬實
    ，其於雇用吊車至前述義隆紡織廠附近時即為警查獲等情，有桃園縣警察局大園
    分局刑事案件報告書在卷足稽，是被告縱有行竊之意思，亦未達於著手實施之程
    度，而刑法竊盜罪亦無處罰預備犯之規定。是此部分犯罪尚未成立，惟公訴意旨
    認此部分與前述有罪部分為連續犯，有裁判上一罪之關係，爰不另為無罪之諭知
    。
四、據上論斷，應依刑事訴訟法第二百九十九條第一項前段，刑法第五十六條、第三
百二十條第一項，罰金罰鍰提高標準條例第一條前段，判決如主文。
本案經檢察官崔秉君到庭執行職務。
中      華      民      國    九十一    年      三      月     二十     日
                                  臺灣桃園地方法院刑事第六庭
                                      法  官  潘進順
右正本證明與原本無異。
如不服本判決，應於送達後十日內，向本院提出上訴狀。
                                      書記官  陳玉芬
中      華      民      國    九十一    年      三      月     二十     日
附論罪科刑法條：
刑法第三百二十條
意圖為自己或第三人不法之所有，而竊取他人之動產者，為竊盜罪，處五年以下有期
徒刑、拘役或五百元以下罰金。
意圖為自己或第三人不法利益，而竊佔他人之不動產者，依前項之規定處斷。
前二項之未遂犯罰之。
